【裁判字號】    98,訴,286
【裁判日期】    980227
【裁判案由】    違反槍砲彈藥刀械管制條例等
【裁判全文】
臺灣臺中地方法院刑事判決  98年度訴字第286號
公  訴  人  臺灣臺中地方法院檢察署檢察官
被      告  庚○○
選任辯護人  廖志祥律師
被      告  辛○○
            甲○○
            己○○
上列三人共同
選任辯護人  阮春龍律師
被      告  戊○○  女  42歲.
                    身分證統一.
                    住臺中市○.
                    居臺中市南.
            丁○○  女  37歲.
                    身分證統一.
                    住臺中市○.
            壬○○  男  53歲.
                    身分證統一.
                    住嘉義縣東.
                    居臺中市北.
            癸○○  男  35歲.
                    身分證統一.
                    住臺中市○.
                    居臺中市○.
上列被告因違反槍砲彈藥刀械管制條例等案件，經檢察官提起公
訴（96年度偵字第20171號、第23909號），被告庚○○、戊○○
、丁○○、壬○○、辛○○、甲○○、己○○、癸○○等八人於
本院受命法官行準備程序時，對於犯罪事實為有罪之陳述，經本
院合議庭裁定由受命法官獨任適用簡式審判程序，判決如下：
    主    文
庚○○未經許可，持有子彈，處有期徒刑參月，如易科罰金，以
新臺幣壹仟元折算壹日；又共同意圖營利，聚眾賭博，處有期徒
刑伍月，如易科罰金，以新臺幣壹仟元折算壹日。扣案如附表一
所示之物，均沒收。應執行有期徒刑陸月，如易科罰金，以新臺
幣壹仟元折算壹日。扣案如附表一所示之物，均沒收。
戊○○、丁○○、壬○○共同意圖營利，聚眾賭博，各處有期徒
刑貳月，如易科罰金，均以新臺幣壹仟元折算壹日。扣案如附表
一所示之物，均沒收。
辛○○共同意圖營利，聚眾賭博，處有期徒刑參月，如易科罰金
，以新臺幣壹仟元折算壹日。扣案如附表二所示之物，均沒收。
甲○○、己○○共同意圖營利，聚眾賭博，各處有期徒刑貳月，
如易科罰金，均以新臺幣壹仟元折算壹日。扣案如附表二所示之
物，均沒收。
癸○○意圖營利，聚眾賭博，處有期徒刑參月，如易科罰金，以
新臺幣壹仟元折算壹日。扣案如附表三所示之物，均沒收。
    犯罪事實及理由
一、本案認定之犯罪事實如下：
  (一)庚○○意圖營利，在臺中市○○區○○街二七號內，經營未
    經登記之「速克達公司」，基於反覆持續在公眾得出入場所
    賭博財物、供給賭博場所及聚眾賭博之犯意，自民國九十四
    年十二月間起，至九十六年八月十三日遭法務部調查局中部
    機動工作組查獲止，提供上址作為賭博場所，聚集不特定人
    進行地下期貨、證券之對賭行為。庚○○在該址裝設股市資
    訊傳輸設備及申請二類電話00－0000000號及00
    －0000000號，作為賭客下單及對帳之用，且利用知
    情之壬○○所提供之國泰世華銀行崇德分行帳戶（帳號：0
    00000000000號），作為與賭客往來交易匯款使
    用。庚○○並以日薪新臺幣（下同）一千元或月薪二萬五千
    元之代價，僱用與之有相同犯意聯絡之戊○○及丁○○為員
    工，在上址營業據點內，負責接聽賭客下單電話、將賭客對
    賭下注之資料輸入電腦等工作。其賭博方式為，賭客向速克
    達公司下單交易買賣臺灣股市指數期貨及股票，惟實際上，
    庚○○並未將賭客之買賣下單至合法之股票或期貨交易市場
    ，而係以與賭客以買空賣空當日沖銷之方式對賭財物，並依
    賭客所買之指數與當日指數之差距決定輸贏，例如賭客若下
    單買「多」，而臺灣股市指數上漲，庚○○需依賭客所買之
    指數與當日指數之差距，每點賠賭客二百元；若臺灣股市指
    數下跌，庚○○則依其差距，每點贏賭客二百元。同樣，賭
    客若下單買臺積電股票一張（每張為一千股），每股五十五
    元，而收盤時臺積電股價下跌為五十四點五元，庚○○每股
    贏賭客零點五元，合計贏賭客五百元。庚○○並以收取手續
    費之名目獲得固定之利益，其計算方式為：臺指期每口六百
    元，股票部分則為賭客下注買入及賣出金額之千分之三。而
    戊○○及丁○○招來新客戶，則可由速克達公司之獲利中，
    分得百分之十至十五不等之獎金。
  (二)辛○○及乙○○意圖營利，在臺中市○○路四九九號六樓內
    ，經營未經登記之「大和期貨」，基於反覆持續在公眾得出
    入場所賭博財物、供給賭博場所及聚眾賭博之犯意，乙○○
    自九十六年二月間起，提供上址作為賭博場所，聚集不特定
    人進行地下期貨、證券之對賭行為，並拉攏有意經營地下期
    指之辛○○接手經營。辛○○乃在該址裝設電話號碼00－
    00000000號、00－00000000號及00－
    00000000號，作為賭客下單及對帳之用。辛○○並
    以月薪二萬元之代價，僱用與之有相同犯意聯絡之甲○○及
    己○○為員工，在上址營業據點內，負責接聽賭客下單電話
    、將賭客對賭下注之資料輸入電腦及轉向乙○○下單等工作
    ，並預作全面接手上開簽賭站之準備。其賭博方式係以「臺
    灣加權２００股價指數」及上市、上櫃公司單日成交量二千
    張、股價高於十元以上之股票為標的，與賭客以買空賣空當
    日沖銷之方式對賭財物，並依賭客所買之價格（或指數）與
    當日收盤價格（或指數）之差距決定輸贏。此外，辛○○又
    以「手續費」之名目，向賭客收取買入金額之千分之一點四
    二五、賣出金額之千分之七點四二五之利益。辛○○另依客
    戶財力狀況，期貨部分授與十口至三十口不等之信用額度，
    股票部分則授予最高一千五百萬元以下之額度，待對賭之雙
    方損益累計達一定數額時，再以匯款方式給付賭資。迨至九
    十六年六月後，乙○○即將上開「大和期貨」之地下簽賭站
    ，全部交由辛○○經營。
  (三)癸○○意圖營利，在其住處即臺中市○○路○段六號十樓之
    八內，經營「東峰盤口」，而基於反覆持續在公眾得出入場
    所賭博財物、供給賭博場所及聚眾賭博之犯意，自九十六年
    六月間起，提供上址作為賭博場所，聚集不特定人進行地下
    證券之對賭行為。其賭博方式係以上市、上櫃公司之普通股
    之股價漲跌為依據，雙方以買空賣空進行對賭。每名賭客每
    日最高下單金額為一百萬元，待輸贏金額累計達一定額度，
    雙方再透過銀行帳戶互匯。此外，癸○○並可以「手續費」
    之名目，向賭客收取買入、賣出金額之千分之四之利益。
  (四)庚○○明知非經中央主管機關許可，不得持有子彈，竟自不
    詳時間起，在高雄縣楠梓飛靶靶場內，將具殺傷力之口徑１
    ２ＧＡＵＧＥ制式霰彈二十顆（經送內政部警政署刑事警察
    局鑑定時，均經試射，認具有殺傷力，另有三顆鑑定後認不
    具殺傷力）私下攜回後，即無故持有該霰彈，並藏放在上開
    「速克達公司」內。
  (五)嗣於九十六年八月十三日，法務部調查局中部地區機動工作
    組循線查獲上情，分別在上開「速克達公司」「大和期貨」
    及「東峰盤口」三處，扣得如附表一、二、三所示之供賭博
    所用之物，另自「速克達公司」內，扣得具殺傷力之口徑１
    ２之ＧＡＵＧＥ制式霰彈二十顆（另有三顆不具殺傷力）。
  (六)案經法務部調查局中部地區機動工作組報告臺灣臺中地方法
    院檢察署檢察官偵查起訴。
二、本案認定犯罪事實之所依憑之證據及理由，除均引用附件起
    訴書之記載外，並經被告庚○○、戊○○、丁○○、壬○○
    、辛○○、甲○○、己○○、癸○○於本院準備程序及審理
    時自白不諱，證據部分補充引用本院準備程序筆錄及審判筆
    錄之記載。
三、沒收部分：
  (一)扣案如附表一所示之物，係被告庚○○所有，供被告庚○○
    、戊○○、丁○○、壬○○犯本件賭博罪所用之物，業據被
    告庚○○、戊○○、丁○○、壬○○坦承在卷，爰依刑法第
    三十八條第一項第二款宣告沒收。
  (二)扣案如附表二所示之物，係被告辛○○所有，供被告辛○○
    、甲○○、己○○、乙○○犯本件賭博罪所用之物，業據被
    告辛○○、甲○○、己○○供承不諱，爰依刑法第三十八條
    第一項第二款宣告沒收。
  (三)扣案如附表三所示之物，係被告癸○○所有，供被告癸○○
    犯本件賭博罪所用之物，業據被告癸○○自白不諱，爰依刑
    法第三十八條第一項第二款宣告沒收。
  (四)另扣案之口徑１２之ＧＡＵＧＥ制式霰彈二十顆，經送內政
    部警政署刑事警察局鑑驗結果，雖均認具殺傷力，有內政部
    警政署刑事警察局九十七年十一月一日刑鑑字第0970163453
    號函在卷足查。然依上開鑑定函所述，扣案之子彈二十顆均
    經試射，其彈頭與彈殼已於送驗試射時分離，自不再具有殺
    傷力，與其餘不具殺傷力之子彈三顆，均非屬違禁物，尚無
    宣告沒收之必要，附此敘明。
四、適用之法條：刑事訴訟法第二百七十三條之一第一項、第二
    百九十九條第一項前段、第三百十條之二、第四百五十四條
    第一項，槍砲彈藥刀械管制條例第十二條第四項，刑法第十
    一條前段、第二十八條、第二百六十六條第一項、第二百六
    十八條、第五十五條、第四十一條第一項前段、第五十一條
    第五款、第三十八條第一項第二款，刑法施行法第一條之一
    第一項、第二項前段。
本案經檢察官丙○○到庭執行職務。
中    華    民    國    98    年    2     月    27    日
              刑事第十七庭  法  官  張清洲
以上正本證明與原本無異。
如不服本判決，應於收送達後十日內向本院提出上訴書狀（應敘
述具體理由並附繕本），上訴於臺灣高等法院臺中分院。
上訴書狀如未敘述理由，應於上訴期間屆滿後二十日內補提理由
書於本院。
                            書記官  詹東益
中    華    民    國    98    年    2     月    27    日
附錄論罪科刑法條
中華民國刑法第266條
（普通賭博罪與沒收物）
在公共場所或公眾得出入之場所賭博財物者，處1千元以下罰金
。但以供人暫時娛樂之物為賭者，不在此限。
當場賭博之器具與在賭檯或兌換籌碼處之財物，不問屬於犯人與
否，沒收之。
中華民國刑法第268條
（圖利供給賭場或聚眾賭博罪）
意圖營利，供給賭博場所或聚眾賭博者，處3年以下有期徒刑，
得併科3千元以下罰金。
槍砲彈藥刀械管制條例第12條
未經許可，製造、販賣或運輸子彈者，處1年以上7年以下有期徒
刑，併科新臺幣500萬元以下罰金。
未經許可，轉讓、出租或出借子彈者，處6月以上5年以下有期徒
刑，併科新臺幣300萬元以下罰金。
意圖供自己或他人犯罪之用，而犯前二項之罪者，處3年以上10
年以下有期徒刑，併科新臺幣700萬元以下罰金。
未經許可，持有、寄藏或意圖販賣而陳列子彈者，處5年以下有
期徒刑，併科新臺幣300萬元以下罰金。
第 1 項至第 3 項之未遂犯罰之。
附表一：
電腦主機4部、電腦螢幕1部、筆記型電腦1部、模擬話機1部、多
功能事務機2部、筆記本2本、營業日報表1冊、營收帳冊2冊、下
單日報表2冊、股票下單明細1冊、轉帳約定明細2張、股票下單
明細1冊、存摺3本、存匯款單1冊、支票本票影本1冊、客戶資料
1冊、期貨及股票交易規則1冊、行政人員工作大綱1冊、客戶資
料卡1冊、記事本1冊、轟天雷證券系統操作卡2張、股票開戶徵
信交割等流程1冊、電腦軟體系統操作流程1冊、客戶下單報表、
錄製客戶下單錄音機（含錄音帶）3組、網路集線器2組、接聽客
戶下單專用話機4具、留存客戶下單錄音帶10捲、紀錄交易資料
之隨身碟7組、接聽客戶下單專用行動電話（含門號）11支、行
動電話晶片卡1片、被告庚○○所用之PDA1個、客戶下單資料、
錄音帶13捲、錄音機5部、ADSL數據機1部、電話機4部。
附表二：
電腦主機7部、電腦螢幕9部、傳真機2部、印表機3部、筆記型電
腦2部、錄音帶8捲、錄音機17部、白板1面、電話機44具、作帳
單4冊、贏虧帳單1冊客戶行帳戶1冊、贏虧帳傳真1冊、匯款憑條
6張、期貨股票下單說明、客戶代號帳戶帳號1冊、對帳單2冊、
客戶資料1冊、客戶電訪資料1冊、客戶異動資料1冊、客戶基本
資料卡1冊。
附表三：
股票規則1張、帳冊2冊、客戶名冊4張雜記資料4張、股票名單等
資料2張、空白表單1冊、每日成交金額等資料9張、支票傳真影
本2張、桌曆1本。


司法院資訊處製作；財團法人民間司法改革基金會備份。
